臺灣屏東地方法院刑事判決　　　　　　　110年度易字第751號
公　訴　人　臺灣屏東地方檢察署檢察官
被　　　告　劉忠偉
上列被告因竊盜案件，經檢察官提起公訴（110 年度偵字第5309
號），嗣因被告就被訴事實為有罪之陳述，本院告知被告簡式審
判程序之旨，並聽取當事人之意見後，裁定改依簡式審判程序進
行，判決如下：
    主  文
劉忠偉犯侵入住宅竊盜罪，累犯，處有期徒刑柒月，未扣案之犯
罪所得新臺幣壹仟貳佰元沒收，於全部或一部不能沒收或不宜執
行沒收時，追徵其價額；又犯毀壞門窗侵入住宅竊盜罪，累犯，
處有期徒刑玖月，未扣案之犯罪所得新臺幣壹萬貳仟元沒收，於
全部或一部不能沒收或不宜執行沒收時，追徵其價額。應執行有
期徒刑壹年。
    事  實
一、劉忠偉意圖為自己不法之所有，基於竊盜之犯意，分別為下
    列犯行：
  ㈠於民國110 年4 月19日凌晨約1 時許，騎乘車牌號碼000-0
    000 號普通重型機車，至屏東縣○○鄉鎮○村○○路00號之
    林紀明珠住處附近停放，再徒步至上址林紀明珠住處後方，
    趁林紀明珠業已就寢之機會，開啟該住處未上鎖之後門後，
    侵入該住處，徒手竊取林紀明珠放置在該住處1 樓房間抽屜
    內之紅包袋內之現金新臺幣（下同）1,200 元，得手後旋即
    騎乘前開機車離開。
  ㈡於110 年4 月27日凌晨1 時26分許至同日凌晨1 時55分許間
    之某時（起訴書記載為1 時許），騎乘前開機車，至屏東縣
    ○○鄉鎮○村○○路00號之方素真住處附近停放，再徒步至
    上址方素真住處後方，趁方素真業已就寢之機會，持其所有
    之打火機1 個，點火將該住處後門之紗網燒破1 個洞，並伸
    手穿越該破洞打開門栓後，開啟後門侵入該住處，徒手竊取
    方素真放置在該住處1 樓衣櫃內之錢包內之現金12,000元，
    得手後亦旋即騎乘前開機車離開。
二、案經林紀明珠訴由屏東縣政府警察局東港分局報告臺灣屏東
    地方檢察署檢察官偵查起訴。
    理  由
壹、程序方面
    按本件被告劉忠偉所犯係死刑、無期徒刑、最輕本刑為3 年
    以上有期徒刑以外之罪，渠等於準備程序就前揭被訴事實為
    有罪之陳述，經法官告知簡式審判程序之旨，並聽取其與公
    訴人之意見後，本院認無不得或不宜改依簡式審判程序進行
    之處，爰依刑事訴訟法第273 條之1 第1 項，裁定本件改依
    簡式審判程序進行，合先敘明。
貳、實體方面
一、認定事實部分
  ㈠上開犯罪事實，業據被告劉忠偉均坦承不諱（見警卷第7 至
    11頁、本院卷第68、72、75、76頁），核與證人即告訴人林
    紀明珠、被害人方素真分別於警詢時證述之情節大致相符（
    見警卷第13至17頁），復有偵查報告、車輛詳細資料報表、
    案發現場照片、監視器錄影畫面翻拍照片、被告劉忠偉特徵
    照片、本院110 年9 月9 日公務電話紀錄等件在卷為佐（見
    警卷第3 、19、21至47、本院卷第35頁）。
  ㈡被告於事實㈠行竊之時間，係供稱：凌晨1 點左右等語（
    見警卷第7 頁），因卷內並無其他證據可認定為其他時間，
    故即以被告供述之時間認定為此次行竊之時間；另被告於事
    實㈡行竊之時間，雖亦供稱為：凌晨1 點左右等語（見警
    卷第9 頁），惟依監視器錄影畫面翻拍照片所示（見警卷第
    41至43頁），被告應係於當日凌晨1 時26分許至同日凌晨1
    時55分許間之某時行竊，公訴意旨此部分所指，容屬有誤，
    併予說明。
  ㈢綜上所述，足徵被告之自白核與事實相符，其所為自白當堪
    採信，是以本件事證已臻明確，被告之犯行均堪認定。
二、論罪科刑部分
  ㈠查事實㈡所示之紗網，係附著於後門上，有案發現場照片
    附卷可參（見警卷第37頁），自為後門之一部，被告以打火
    機將該後門之紗網燒破1 個洞，當屬毀壞門窗之行為無誤。
    是核被告所為如事實㈠所示犯行，係犯刑法第321 條第1
    項第1 款之侵入住宅竊盜罪；所為如事實㈡所示犯行，則
    係犯刑法第321 條第1 項第1 款、第2 款之毀壞門窗侵入住
    宅竊盜罪
  ㈡被告所犯前揭2 罪，犯意各別，行為互殊，應予分別論處。
  ㈢又司法院釋字第775 號解釋意旨，係闡釋行為人雖符合刑法
    第47條第1 項累犯規定之要件，法院仍應依個案犯罪情節，
    具體審酌行為人犯罪之一切情狀暨所應負擔之罪責，以裁量
    應否依累犯加重之規定加重其刑。例如原應量處最低法定刑
    ，於其所犯之罪不符合刑法第59條所定酌減其刑要件之情形
    ，若依累犯之規定加重其最低本刑，致行為人被量處超過其
    所犯之罪之法定最低本刑，將使其所承受之刑罰超逾其所應
    負擔之罪責，而違背憲法比例及罪刑相當原則者，法院應裁
    量是否依累犯加重之規定加重其法定最低本刑（最高法院11
    0 年度台上字第2017號判決意旨參照）。被告前因違反毒品
    危害防制條例案件，經本院以107 年度簡字第2025號判決判
    處有期徒刑6 月確定；又因違反毒品危害防制條例案件，經
    本院以107 年度易字第1311號判決判處有期徒刑6 月確定。
    嗣上開2 案，復經本院以108 年度聲字第424 號裁定定應執
    行有期徒刑10月確定，經入監與他案接續執行，而於108 年
    12月26日縮短刑期執行完畢，此有臺灣高等法院被告前案紀
    錄表附卷可按，其受有期徒刑執行完畢，於5 年以內故意再
    犯本件最重本刑為有期徒刑以上之2 罪，均為累犯。本院審
    酌前案執行之罪雖與本案之罪質類型、保護法益迥不相同，
    惟被告於上開前案徒刑入監執行完畢後未滿2 年，即無視法
    律禁制，再為本件2 次竊盜犯行，且其前亦有因竊盜案件，
    經法院判處罪刑後入監執行之紀錄，此有前揭臺灣高等法院
    被告前案紀錄表在卷可參，足見其並未真正悔過，刑罰反應
    力確屬薄弱，自不宜量處最低法定刑，應依刑法第47條第1
    項規定，均加重其刑。
  ㈣本院以行為人之責任為基礎，審酌被告正值壯年，不思依循
    正道獲取財物，竟於凌晨侵入告訴人、被害人之住處內行竊
    ，並竊取上開財物，除使告訴人、被害人權益受損，致使社
    會治安益形敗壞外，亦將使告訴人、被害人心理上留下難以
    抹滅之負面陰影，其行為實有不該，惟考量被告於犯後尚能
    坦承犯行，非無悔意，兼衡其之犯罪動機、手法、目的、自
    陳高職畢業之智識程度、未婚、無子女、目從在化學工廠從
    事灌桶之工作，月入約3 、4 萬元之家庭、生活及經濟狀況
    （見本院卷第77頁）等一切情狀，分別量處如主文所示之刑
    ，並定應執行刑如主文所示。
  ㈤被告於事實㈠㈡所竊取之現金，為被告之犯罪所得，且均
    未扣案，均應依刑法第38條之1 第1 項、第3 項之規定，於
    被告所犯罪刑項下分別宣告沒收，且如全部或一部不能沒收
    或不宜執行沒收時，均追徵其價額。至被告於事實㈡用以
    行竊之打火機1 個，雖為被告所有，業據其自承在卷（見本
    院卷第68頁），惟並未扣案，衡情價值不高，予以沒收不具
    刑法上之重要性，且為免本案確定後執行上之困擾，爰不予
    宣告沒收，附此敘明。
據上論斷，應依刑事訴訟法第273 條之1 第1 項、第284 條之1
、第299 條第1 項前段，刑法第321 條第1 項第1 款、第2 款、
刑法第47條第1 項、第51條第5 款、第38條之1 第1 項前段、第
3 項、第40條之2 第1 項，刑法施行法第1 條之1 第1 項，判決
如主文。
本案經檢察官陳新君提起公訴，由檢察官潘國威到庭執行職務。
中    華    民    國   110    年    10    月    29    日
                  刑事第一庭    法  官  楊宗翰
以上正本證明與原本無異。 
如不服本判決應於收受判決後20日內向本院提出上訴書狀，並應
敘述具體理由；其未敘述上訴理由者，應於上訴期間屆滿後20日
內向本院補提理由書（均須按他造當事人之人數附繕本）「切勿
逕送上級法院」。
中    華    民    國   110    年    10    月    29    日
                                書記官  黃依玲
附錄本案論罪科刑法條全文：
刑法第321條
犯前條第一項、第二項之罪而有下列情形之一者，處六月以上五
年以下有期徒刑，得併科五十萬元以下罰金：
一、侵入住宅或有人居住之建築物、船艦或隱匿其內而犯之。
二、毀越門窗、牆垣或其他安全設備而犯之。
三、攜帶兇器而犯之。
四、結夥三人以上而犯之。
五、乘火災、水災或其他災害之際而犯之。
六、在車站、港埠、航空站或其他供水、陸、空公眾運輸之舟、
    車、航空機內而犯之。
前項之未遂犯罰之。